# 随时能支取的银行理财放哪个科目核算较合适？

提问人：茶前饭后 时间：2017-02-21 22:42:19
最近看了几个案例，就是关于银行理财核算的问题，对于理财收益率固定、 6 个月定期的理财产品，但是可以随时支取，如果随时支取就要按照实际期限降低收益率了，对于这种理财放在什么科目核算较好？个人理解是：既然随时支取导致收益不确定，那么放在其他流动资产应该更合适一些，但有些案例是放在交易性金融资产，不知是否不妥，望高手指点！

回答人：chenyiwei
从确认和计量角度，如果管理层的持有意图不是短期内赎回以赚取短期差价收益，则应归入“可供出售金融资产”类别。但因其期限短于一年，属于流动资产，故在编制报表时应列报于“其他流动资产”项目。

提问人：茶前饭后 时间：2017-02-22 13:59:15
哦！那请问版主，在编制现金流时，这个其实可以作为货币资金的期末数吧？理由是随时可以支取，属于货币资金性质。

回答人：chenyiwei
不可以。因为理财产品最多保本，收益是浮动的，因此不满足“可随时转换为已知金额的现金”的条件。